臺灣高等法院臺南分院刑事判決
111年度上易字第188號
上  訴  人  
即  被  告  林靖騰
上列上訴人因恐嚇危害安全案件，不服臺灣臺南地方法院110年
度易字第1145號中華民國111年2月22日第一審判決（起訴案號：
臺灣臺南地方檢察署110年度營偵字第985號、第1112號、第2218
號），提起上訴，本院判決如下：
    主  文
上訴駁回。
    理  由
一、民國(下同)110年6月18日修正施行之刑事訴訟法第348條第2
    項規定：「上訴得明示僅就判決之刑、沒收或保安處分一部
    為之」。本案係於111年4月13日繫屬本院，被告表明其僅針
    對原審宣告之刑，提起上訴，請求本院從輕量刑（本院卷第
    9頁刑事上訴理由狀、第56頁本院審理筆錄參照），因此，
    本件審判範圍僅就原判決量刑妥適與否進行審理。
　　其次，本案關於被告的犯罪事實、證據及理由（包含罪名、
    所犯法條、量刑），原審認事用法並無違誤，量刑亦屬妥適
    ，本院爰引用第一審判決書之記載（如附件），合先敘明。
二、被告上訴意旨雖主張：被告所犯六罪，乃基於同一恐嚇被害
    人之犯意，接續為之，應僅論以一個恐嚇危害安全罪，原審
    予以分論併罰，所為的量刑過重云云。然查：所謂接續犯，
    係指行為人之數行為於同時同地或密切接近之時地實行，侵
    害同一之法益，各行為之獨立性極為薄弱，依一般社會健全
    觀念，在時間差距上，難以強行分開，在刑法評價上，以視
    為數個舉動之接續施行，合為包括之一行為予以評價，較為
    合理者，始足當之；如客觀上有先後數行為，主觀上基於不
    同之犯意，逐次實行，其每一前行為與次行為，依一般社會
    健全觀念，在時間差距上，可以分開，在刑法評價上，各具
    獨立性，每次行為皆可獨立成罪，縱構成同一之罪名，亦應
    依數罪併罰之例予以分論併罰（最高法院104年度台上字第1
    16號判決意旨參照）。本案被告對告訴人所犯恐嚇危害安全
    罪，其時間分別為110年4月16日、4月20日、4月26日、4月2
    7日、5月20日、5月21日，時間互有差距，明顯可以區隔，
    並非同時同地或密切接近之時地實行，被告主觀上顯是先後
    基於個別、獨立之犯意，逐次實行，其每一個前行為與次一
    個行為，依一般社會健全觀念，在時間差距上，可以分開，
    在刑法評價上，各具獨立性，每次行為皆可獨立成罪，縱構
    成同一之罪名，亦應依數罪併罰之例予以分論併罰。因此，
    被告上訴主張其上開6個犯行應評價為接續犯之一罪，並無
    理由。
三、其次，被告主張其長期罹患焦慮症併睡眠障礙，精神狀況不
    佳，有診斷證明書可參，另被告現在擔任牧場工作人員，有
    正當工作，原審漏未斟酌於此，量刑過重云云。經查：量刑
    之輕重，係事實審法院得依職權自由裁量之事項，茍已斟酌
    刑法第57條各款所列情狀而未逾越法定刑度，且符合罪刑相
    當原則，不得遽指為違法。原審判決就被告量刑部分，已審
    酌刑法第57條規定之多款量刑事由，諸如被告之犯罪動機、
    犯罪所受的刺激、被告行為所生危害、犯後態度，及被告智
    識程度、家庭及生活狀況（原審判決書第3頁參照，另被告
    於原審即有陳報其有正當工作，見原審卷第42頁），並未逾
    越法定刑度，亦無濫用裁量之情事。尤其，被告所犯的恐嚇
    危害安全罪，依照法律規定最重可量處有期徒刑2年，原審
    各罪量處拘役到有期徒刑2月，客觀上均屬中低度刑，並無
    過重，更何況，被告所犯第二到第六罪，原審分別量處拘役
    30日（共四罪）、40日，合計160日，最後定應執行120日，
    客觀上已為被告減免多達40日，更無量刑過重之虞。至於被
    告罹有焦慮症併睡眠障礙，現有其他新的工作等情，本院審
    酌後，認為該情狀並非證明被告犯後有悔意，或已積極賠償
    被害人的相關事由，仍不足以使本院調降被告刑度。
四、綜上，被告執上開情詞，上訴主張原審量刑過重等語，並無
    理由，應予駁回。　　
據上論結，應依刑事訴訟法第368條、第373條，判決如主文。
本案經檢察官張佳蓉提起公訴，檢察官林志峯到庭執行職務。
中　　華　　民　　國　　111 　年　　5 　　月　　18　　日
                  刑事第五庭    審判長法　官  蔡廷宜
                                      法　官  林坤志
                                      法　官  蔡川富
以上正本證明與原本無異。
不得上訴。
　　　　　　　　　　　　　　　　　　　書記官  黃心怡
中　　華　　民　　國　　111 　年　　5 　　月　　18　　日